{"present": {"1 Singular": {"Affirmative": "eiseachadaim", "Question": "an eiseachadaim?", "Negative": "n\u00ed eiseachadaim"}, "2 Singular": {"Affirmative": "eiseachadann t\u00fa", "Question": "an eiseachadann t\u00fa?", "Negative": "n\u00ed eiseachadann t\u00fa"}, "3 Singular": {"Male": {"Affirmative": "eiseachadann s\u00e9", "Question": "an eiseachadann s\u00e9?", "Negative": "n\u00ed eiseachadann s\u00e9"}, "Female": {"Affirmative": "eiseachadann s\u00ed", "Question": "an eiseachadann s\u00ed?", "Negative": "n\u00ed eiseachadann s\u00ed"}}, "1 Plural": {"Compressed": {"Affirmative": "eiseachadaimid", "Question": "an eiseachadaimid?", "Negative": "n\u00ed eiseachadaimid"}, "Extended": {"Affirmative": "eiseachadann muid", "Question": "an eiseachadann muid?", "Negative": "n\u00ed eiseachadann muid"}}, "2 Plural": {"Affirmative": "eiseachadann sibh", "Question": "an eiseachadann sibh?", "Negative": "n\u00ed eiseachadann sibh"}, "3 Plural": {"Affirmative": "eiseachadann siad", "Question": "an eiseachadann siad?", "Negative": "n\u00ed eiseachadann siad"}, "Passive": {"Affirmative": "eiseachadtar", "Question": "an eiseachadtar?", "Negative": "n\u00ed eiseachadtar"}}, "future": {"1 Singular": {"Affirmative": "eiseachadfaidh m\u00e9", "Question": "an eiseachadfaidh m\u00e9?", "Negative": "n\u00ed eiseachadfaidh m\u00e9"}, "2 Singular": {"Affirmative": "eiseachadfaidh t\u00fa", "Question": "an eiseachadfaidh t\u00fa?", "Negative": "n\u00ed eiseachadfaidh t\u00fa"}, "3 Singular": {"Male": {"Affirmative": "eiseachadfaidh s\u00e9", "Question": "an eiseachadfaidh s\u00e9?", "Negative": "n\u00ed eiseachadfaidh s\u00e9"}, "Female": {"Affirmative": "eiseachadfaidh s\u00ed", "Question": "an eiseachadfaidh s\u00ed?", "Negative": "n\u00ed eiseachadfaidh s\u00ed"}}, "1 Plural": {"Compressed": {"Affirmative": "eiseachadfaimid", "Question": "an eiseachadfaimid?", "Negative": "n\u00ed eiseachadfaimid"}, "Extended": {"Affirmative": "eiseachadfaidh muid", "Question": "an eiseachadfaidh muid?", "Negative": "n\u00ed eiseachadfaidh muid"}}, "2 Plural": {"Affirmative": "eiseachadfaidh sibh", "Question": "an eiseachadfaidh sibh?", "Negative": "n\u00ed eiseachadfaidh sibh"}, "3 Plural": {"Affirmative": "eiseachadfaidh siad", "Question": "an eiseachadfaidh siad?", "Negative": "n\u00ed eiseachadfaidh siad"}, "Passive": {"Affirmative": "eiseachadfar", "Question": "an eiseachadfar?", "Negative": "n\u00ed eiseachadfar"}}, "past": {"1 Singular": {"Affirmative": "d'eiseachaid m\u00e9", "Question": "ar eiseachaid m\u00e9?", "Negative": "n\u00edor eiseachaid m\u00e9"}, "2 Singular": {"Affirmative": "d'eiseachaid t\u00fa", "Question": "ar eiseachaid t\u00fa?", "Negative": "n\u00edor eiseachaid t\u00fa"}, "3 Singular": {"Male": {"Affirmative": "d'eiseachaid s\u00e9", "Question": "ar eiseachaid s\u00e9?", "Negative": "n\u00edor eiseachaid s\u00e9"}, "Female": {"Affirmative": "d'eiseachaid s\u00ed", "Question": "ar eiseachaid s\u00ed?", "Negative": "n\u00edor eiseachaid s\u00ed"}}, "1 Plural": {"Compressed": {"Affirmative": "d'eiseachadamar", "Question": "ar eiseachadamar?", "Negative": "n\u00edor eiseachadamar"}, "Extended": {"Affirmative": "d'eiseachaid muid", "Question": "ar eiseachaid muid?", "Negative": "n\u00edor eiseachaid muid"}}, "2 Plural": {"Affirmative": "d'eiseachaid sibh", "Question": "ar eiseachaid sibh?", "Negative": "n\u00edor eiseachaid sibh"}, "3 Plural": {"Compressed": {"Affirmative": "d'eiseachaid siad", "Question": "ar eiseachaid siad?", "Negative": "n\u00edor eiseachaid siad"}, "Extended": {"Affirmative": "d'eiseachadadar", "Question": "ar eiseachadadar?", "Negative": "n\u00edor eiseachadadar"}}, "Passive": {"Affirmative": "eiseachadadh", "Question": "ar eiseachadadh?", "Negative": "n\u00edor eiseachadadh"}}, "condi": {"1 Singular": {"Affirmative": "d'eiseachadfainn", "Question": "an eiseachadfainn?", "Negative": "n\u00ed eiseachadfainn"}, "2 Singular": {"Affirmative": "d'eiseachadf\u00e1", "Question": "an eiseachadf\u00e1?", "Negative": "n\u00ed eiseachadf\u00e1"}, "3 Singular": {"Male": {"Affirmative": "d'eiseachadfadh s\u00e9", "Question": "an eiseachadfadh s\u00e9?", "Negative": "n\u00ed eiseachadfadh s\u00e9"}, "Female": {"Affirmative": "d'eiseachadfadh s\u00ed", "Question": "an eiseachadfadh s\u00ed?", "Negative": "n\u00ed eiseachadfadh s\u00ed"}}, "1 Plural": {"Compressed": {"Affirmative": "d'eiseachadfaimis", "Question": "an eiseachadfaimis?", "Negative": "n\u00ed eiseachadfaimis"}, "Extended": {"Affirmative": "d'eiseachadfadh muid", "Question": "an eiseachadfadh muid?", "Negative": "n\u00ed eiseachadfadh muid"}}, "2 Plural": {"Affirmative": "d'eiseachadfadh sibh", "Question": "an eiseachadfadh sibh?", "Negative": "n\u00ed eiseachadfadh sibh"}, "3 Plural": {"Compressed": {"Affirmative": "d'eiseachadfaid\u00eds", "Question": "an eiseachadfaid\u00eds?", "Negative": "n\u00ed eiseachadfaid\u00eds"}, "Extended": {"Affirmative": "d'eiseachadfadh siad", "Question": "an eiseachadfadh siad?", "Negative": "n\u00ed eiseachadfadh siad"}}, "Passive": {"Affirmative": "d'eiseachadfa\u00ed", "Question": "an eiseachadfa\u00ed?", "Negative": "n\u00ed eiseachadfa\u00ed"}}, "imper": {"1 Singular": {"Affirmative": "eiseachadaim!", "Negative": "n\u00e1 heiseachadaim!"}, "2 Singular": {"Affirmative": "eiseachaid!", "Negative": "n\u00e1 heiseachaid!"}, "3 Singular": {"Male": {"Affirmative": "eiseachadadh s\u00e9!", "Negative": "n\u00e1 heiseachadadh s\u00e9!"}, "Female": {"Affirmative": "eiseachadadh s\u00ed!", "Negative": "n\u00e1 heiseachadadh s\u00ed!"}}, "1 Plural": {"Compressed": {"Affirmative": "eiseachadaimis!", "Negative": "n\u00e1 heiseachadaimis!"}, "Extended": {"Affirmative": "eiseachadadh muid!", "Negative": "n\u00e1 heiseachadadh muid!"}}, "2 Plural": {"Affirmative": "eiseachadaig\u00ed!", "Negative": "n\u00e1 heiseachadaig\u00ed!"}, "3 Plural": {"Compressed": {"Affirmative": "eiseachadaid\u00eds!", "Negative": "n\u00e1 heiseachadaid\u00eds!"}, "Extended": {"Affirmative": "eiseachadadh siad!", "Negative": "n\u00e1 heiseachadadh siad!"}}, "Passive": {"Affirmative": "eiseachadtar!", "Negative": "n\u00e1 heiseachadtar!"}}, "pastConti": {"1 Singular": {"Affirmative": "d'eiseachadainn", "Question": "an eiseachadainn?", "Negative": "n\u00ed eiseachadainn"}, "2 Singular": {"Affirmative": "d'eiseachadt\u00e1", "Question": "an eiseachadt\u00e1?", "Negative": "n\u00ed eiseachadt\u00e1"}, "3 Singular": {"Male": {"Affirmative": "d'eiseachadadh s\u00e9", "Question": "an eiseachadadh s\u00e9?", "Negative": "n\u00ed eiseachadadh s\u00e9"}, "Female": {"Affirmative": "d'eiseachadadh s\u00ed", "Question": "an eiseachadadh s\u00ed?", "Negative": "n\u00ed eiseachadadh s\u00ed"}}, "1 Plural": {"Compressed": {"Affirmative": "d'eiseachadaimis", "Question": "an eiseachadaimis?", "Negative": "n\u00ed eiseachadaimis"}, "Extended": {"Affirmative": "d'eiseachadadh muid", "Question": "an eiseachadadh muid?", "Negative": "n\u00ed eiseachadadh muid"}}, "2 Plural": {"Affirmative": "d'eiseachadadh sibh", "Question": "an eiseachadadh sibh?", "Negative": "n\u00ed eiseachadadh sibh"}, "3 Plural": {"Compressed": {"Affirmative": "d'eiseachadaid\u00eds", "Question": "an eiseachadaid\u00eds?", "Negative": "n\u00ed eiseachadaid\u00eds"}, "Extended": {"Affirmative": "d'eiseachadadh siad", "Question": "an eiseachadadh siad?", "Negative": "n\u00ed eiseachadadh siad"}}, "Passive": {"Affirmative": "d'eiseachadta\u00ed", "Question": "an eiseachadta\u00ed?", "Negative": "n\u00ed eiseachadta\u00ed"}}, "subj": {"1 Singular": {"Affirmative": "go n-eiseachada m\u00e9", "Negative": "n\u00e1r eiseachada m\u00e9"}, "2 Singular": {"Affirmative": "go n-eiseachada t\u00fa", "Negative": "n\u00e1r eiseachada t\u00fa"}, "3 Singular": {"Male": {"Affirmative": "go n-eiseachada s\u00e9", "Negative": "n\u00e1r eiseachada s\u00e9"}, "Female": {"Affirmative": "go n-eiseachada s\u00ed", "Negative": "n\u00e1r eiseachada s\u00ed"}}, "1 Plural": {"Compressed": {"Affirmative": "go n-eiseachadaimid", "Negative": "n\u00e1r eiseachadaimid"}, "Extended": {"Affirmative": "go n-eiseachada muid", "Negative": "n\u00e1r eiseachada muid"}}, "2 Plural": {"Affirmative": "go n-eiseachada sibh", "Negative": "n\u00e1r eiseachada sibh"}, "3 Plural": {"Affirmative": "go n-eiseachada siad", "Negative": "n\u00e1r eiseachada siad"}, "Passive": {"Affirmative": "go n-eiseachadtar", "Negative": "n\u00e1r eiseachadtar"}}, "verbal noun": "eiseachadadh", "verbal adjective": "eiseachadta"}